【裁判字號】    97,易緝,98
【裁判日期】    971230
【裁判案由】    竊盜
【裁判全文】
臺灣士林地方法院刑事判決              97年度易緝字第98號
公  訴  人  臺灣士林地方法院檢察署檢察官
被      告  甲○○
                    （
上列被告因竊盜案件，經檢察官提起公訴（96年度偵字第7710號）
，本院判決如下：
    主    文
甲○○共同攜帶兇器竊盜，累犯，處有期徒刑拾月。扣案之鐵鋸
、扳手、斜口鉗、老虎鉗、十字起子各壹支均沒收。
    犯罪事實
一、甲○○有多次竊盜、毒品前科，民國88年間又因竊盜案件，
    經本院以89年度易字第134 號判決有期徒刑1 年8 月，嗣經
    臺灣高等法院以89年度上易字第1663號判決駁回上訴確定；
    90 年 間又因竊盜案件，經臺灣臺東地方法院以90年度易字
    第92 號 判決有期徒刑8 月確定，經接續執行，於95年5 月
    8 日縮短刑期假釋出監，95年7 月10日縮刑期滿，未經撤銷
    假釋。詎甲○○仍不知悔改，與胡文鴻（業經本院以96年度
    易字第13 17 號判決有期徒刑7 月確定）基於為自己不法所
    有之共同犯意聯絡，於96年6 月18日15時30分許，共同攜帶
    足以為兇器使用之鐵鋸、扳手、斜口鉗、老虎鉗、十字起子
    等工具各1 支，騎機車至臺北市○○區○○街2 段臨227 號
    ，趁乙○○所有廢棄工廠無人且無門鎖，進入其內後，持上
    開工具將工廠門窗之不鏽鋼框架（共7 個價值約新台幣2萬1
    千元，業已發還乙○○）予以拆解、鋸成條狀後加以捆綁而
    得手，於欲離去之際，為乙○○發現並報警處理，為警當場
    查獲，並扣得上開甲○○、胡文鴻所有用以行竊之鐵鋸、扳
    手、斜口鉗、老虎鉗、十字起子等工具各1 支。
二、案經臺北巿政府警察局南港分局報告臺灣士林地方法院檢察
    署檢察官偵查起訴。
    理    由
一、訊據被告甲○○對於與共同被告胡文鴻共同攜帶扣案足以為
    兇器使用之工具前往上開乙○○所有之廢棄工廠竊取工廠門
    窗之不鏽鋼框架等情，均坦承不諱（見本院97年12月16日審
    判筆錄第2 至4 頁），核與證人即被害人乙○○所為之證述
    相符（見本院96年度易字第1317號卷第49至53頁），並有贓
    物認領保管單、現場照片及扣案之鐵鋸、扳手、斜口鉗、老
    虎鉗、十字起子等工具各1 支可稽，均可佐被告前開出於任
    意性之自白與事實相符，得採為認定事實之證據，且共同被
    告胡文鴻業經本院判決有期徒刑7 月確定，亦有本院96年度
    易字第1317號判決書可憑，被告對於扣案工具是否為其所有
    ，雖前後供述不一，然扣案工具並非證人乙○○所有放置該
    處者，業經其證述在卷，且證人乙○○證稱：被告所竊得之
    不鏽鋼框架為門窗之框架，現場看時都有新的鋸痕等詞，且
    不銹鋼框架質地堅硬，衡之常情，實難徒手拆解，是應以被
    告其後於本院審理中坦承扣案物為其所有一詞較為可採，是
    扣案工具應係被告作為拆解不鏽鋼框架之工具無誤。本件事
    證明確，被告犯行已堪認定，應依法論科。
二、按刑法第321 條第1 項第3 款之攜帶兇器竊盜罪，係以行為
    人攜帶兇器竊盜為其加重條件，此所謂兇器，其種類並無限
    制，凡客觀上足對人之生命、身體、安全構成威脅，具有危
    險性之兇器均屬之，且祇須行竊時攜帶此種具有危險性之兇
    器為已足，並不以攜帶之初有行兇之意圖為必要，最高法院
    79年台上字第5253號判例意旨可資參照。被告所攜帶之前開
    工具均屬金屬製，且可拆解不鏽鋼框架，顯為利器，自足以
    對於人之身體構成威脅，而具有危險性，該當於兇器。是核
    被告所為係犯刑法第321 條第1 項第3 款之攜帶兇器竊盜罪
    ，其與共同被告胡文鴻就上開犯行有犯意聯絡、行為分擔，
    為共同正犯；又被告有如犯罪事實欄所載犯罪科刑，於95年
    5 月8 日縮短刑期假釋出監，95年7 月10日縮刑期滿，未經
    撤銷假釋，有臺灣高等法院被告前案紀錄表可稽，是其未執
    行之刑，以已執行論，於5 年以內故意再犯本件有期徒刑以
    上之罪，為累犯，依刑法第47條第1 項規定加重其刑。爰審
    酌被告有如前揭犯罪科刑，素行不端，犯罪後於本院審理中
    雖坦承犯行，然攜帶兇器竊盜，足以對人之身體、生命造成
    相當之威脅，危害社會治安，且正值青壯，竟不思以正途賺
    取所需，與其犯罪之動機、手段、目的等一切情狀，量處如
    主文所示之刑，扣案之鐵鋸、扳手、斜口鉗、老虎鉗、十字
    起子等工具各1 支應確為被告及共同被告胡文鴻所有攜往現
    場行竊之用，業論述如前，為被告所有供其犯本罪所用之物
    ，依刑法第38條第1 項第2 款規定宣告沒收。
據上論斷，應依刑事訴訟法第284條之1、第299條第1項前段、刑
法第28條、第321 條第1 項第3 款、第47條第1 項、第38條第1
項第2 款、刑法施行法第1 條之1 ，判決如主文。
本案經檢察官蔡啟文到庭執行職務
中    華    民    國    97    年    12    月    30    日
                  刑事第七庭法  官  黎惠萍
以上正本證明與原本無異。
如不服本判決應於收受判決後10日內向本院提出上訴書狀，並應
應敘述具體理由。其未敘述上訴理由者，應於上訴期間屆滿後20
日內向本院補提理由書(均須按他造當事人之人數附繕本)「切勿
逕送上級法院」。
                            書記官  夏珍珍
中    華    民    國    97    年    12    月    30    日
附錄本案論罪科刑法條全文
中華民國刑法第321條
（加重竊盜罪）
犯竊盜罪而有左列情形之一者，處6月以上、5年以下有期徒刑：
一、於夜間侵入住宅或有人居住之建築物、船艦或隱匿其內而犯
    之者。
二、毀越門扇、牆垣或其他安全設備而犯之者。
三、攜帶兇器而犯之者。
四、結夥三人以上而犯之者。
五、乘火災、水災或其他災害之際而犯之者。
六、在車站或埠頭而犯之者。
前項之未遂犯罰之。


司法院資訊處製作；財團法人民間司法改革基金會備份。
